臺灣高雄地方法院刑事判決　　　　　　 100年度交訴字第28號
公　訴　人　臺灣高雄地方法院檢察署檢察官
被　　　告　楊蔡珠
上列被告因公共危險案件，經檢察官提起公訴（100 年度偵字第
1610號），本院判決如下：
    主  文
楊蔡珠犯肇事致人傷害逃逸罪，處有期徒刑柒月，緩刑貳年。
    事  實
一、楊蔡珠於民國99年12月2 日晚上8 時20分許，騎乘車牌號碼
    JTV-473 號重型機車行經高雄市○○區○○路354 巷前時，
    與騎乘車牌號碼ZXP-558 號輕型機車之吳雅萍發生擦撞，致
    吳雅萍人、車倒地，受有右下腹紅腫4 ×0.2 公分之傷害（
    過失傷害部分另經臺灣高雄地方法院檢察署檢察官為不起訴
    處分）。楊蔡珠明知其駕駛車輛肇事致吳雅萍受傷後，竟基
    於肇事逃逸之犯意，未下車查看，亦未表明其身分及詢問吳
    雅萍所受傷害情形，更未採取任何救護措施，反而騎乘上開
    機車逃離現場。嗣經路人記下楊蔡珠之車牌號碼並報案，而
    為警循線查悉上情。
二、案經高雄市政府警察局鳳山分局報告臺灣高雄地方法院檢察
    署檢察官偵查起訴。
    理  由
壹、證據能力部分：
    本判決所引用之證據資料（詳後引證據），其中傳聞證據部
    分，縱無刑事訴訟法第159 條之1 至第159 條之4 或其他規
    定之傳聞證據例外情形，亦因被告及檢察官或同意可作為證
    據使用，或未聲明異議，依刑事訴訟法第159 條之5 第1 項
    、第2 項之規定，本院審酌各該傳聞證據並非違法取得，與
    待證事項具關聯性，證明力亦非明顯過低等情，認以之作為
    證據係屬適當，具有證據能力。
貳、實體部分：
一、訊據被告固坦承於上開時地與被害人吳雅萍所騎乘之機車發
    生擦撞，且未下車查看被害人之狀況，即騎車離開現場之事
    實，然矢口否認有何肇事逃逸之意圖，辯稱：其不知悉被害
    人受傷，否則其不會離開現場云云。經查：
（一）被告於99年12月2 日晚上8 時20分許，騎乘車牌號碼JTV-
      473 號重型機車行經高雄縣鳳山市○○路354 巷前時，與
      騎乘車牌號碼ZXP-558 號輕型機車之被害人發生擦撞，被
      害人人、車倒地，並受有右下腹紅腫等傷害，然被告卻未
      報警或為任何必要之救助，反而騎車離開現場等情，業據
      被告供陳在卷（警卷第1 頁至第2 頁），核與證人即被害
      人之證述相符（警卷第3 頁至第4 頁；本院卷二第13頁至
      第15頁），復有杏和醫院99年12月2 日診斷證明書、道路
      交通事故現場圖、調查報告表（一）、（二）、現場照片
      黏貼在卷可參（警卷第5 頁至第11頁），故此部分事實堪
      以認定。
（二）證人吳雅萍於警詢、本院審理時證稱：發生車禍後，其倒
      地被機車壓住，其當時有叫住被告，並喊「喂，你撞到人
      」，被告有停車回頭看其一眼後，就騎車離開，也沒有留
      下任何聯絡方式等語綦詳（警卷第3 頁至第4 頁；本院卷
      二第13頁至第15頁），被害人叫住被告，而被告回頭看被
      害人時，被害人已被機車壓住，則被告自可知悉被害人係
      因發生擦撞而倒地，且可能因此受傷，然被告卻未下車查
      看被害人狀況或留下聯絡資料，而離開現場，足認被告確
      有肇事逃逸之意圖。另被告於警詢時先供稱：被害人之機
      車撞到其機車之右後方，造成其左右搖晃但未摔倒，其不
      知被害人有摔倒，直到一段距離機車不搖晃，速度沒有很
      快後，其感覺頭昏，又想到家中瓦斯沒關，就騎車回家等
      語（警卷第1 頁反面）；而於本院審理時改稱：發生車禍
      其沒有停車查看，係因其身體不適，要去看醫生打針等語
      （本院卷二第19頁至第20頁），可知被告其前後所述不一
      ，是否真實並非無疑，自被告前開供詞顯見當時並無任何
      緊急事件或正當理由事由，使被告無法停車查看。再者，
      被告發生擦撞後，曾感覺頭暈，可見兩車擦撞之力道非輕
      ，被告自難諉稱不知，且按理被告應會停車查看車子遭撞
      擊之狀況，然被告卻稱其並未停車查看，顯與常情相違，
      足認被告主觀上確有逃逸之故意甚明，被告所辯顯係卸責
      之詞，不足採信。
（三）綜上所述，本部分事證明確，被告犯行堪以認定，應依法
      論科。
二、核被告所為，係犯刑法第185 條之4 肇事逃逸罪。爰審酌被
    告駕車與被害人發生擦撞而肇事，致被害人受有前開傷害後
    ，竟未為救護，逕自逃逸，罔顧他人生命、身體安全，實有
    不該，且犯後未坦承全部犯行，態度非佳，惟念被告已與被
    害人成立和解，賠償被害人所受之損害，有撤回告訴狀附卷
    可稽（偵卷第6 頁），堪認具有悔意等一切情形，酌情量處
    如主文所示之刑，以資懲儆。末查被告未曾受有期徒刑以上
    刑之宣告，此有臺灣高等法院被告前案紀錄表在卷可稽，經
    此偵審程序，當知所警惕，信無再犯之虞，本院因認對其所
    宣告之刑，以暫不執行為適當，依刑法第74條第1 項第1 款
    併予宣告緩刑2 年，以啟自新。
據上論斷，應依刑事訴訟法第299 條第1 項前段，刑法第185 條
之4 、第74條第1 項第1 款 ，判決如主文。
本案經檢察官黃世勳到庭執行職務。
中    華    民    國  100     年    5     月    31   日
                  刑事第九庭    審判長法  官  鄭詠仁
                                      法  官  黃沛文
                                      法  官  王碧瑩
以上正本證明與原本無異。
如不服本判決應於收受判決後10日內向本院提出上訴書狀，並應
敘述具體理由。其未敘述上訴理由者，應於上訴期間屆滿後20日
內向本院補提理由書(均須按他造當事人之人數附繕本)「切勿逕
送上級法院」。
中    華    民    國   100    年    5     月    31    日
                                      書記官  吳智媚
所犯法條：
中華民國刑法第185條之4
駕駛動力交通工具肇事，致人死傷而逃逸者，處 6 月以上 5 年
以下有期徒刑。